最高法院刑事裁定　　　　　　　　　　　　　　　　　八十八年度台抗字第六八號
　　抗　告　人　甲○○
右抗告人因違反毒品危害防制條例案件，不服台灣高等法院高雄分院中華民國八十七
年十一月二十七日所為強制戒治之裁定（八十七年度上訴字第一七三二號），提起抗
告，本院裁定如左：
    主  文
抗告駁回。
    理  由
一關於施用第一級毒品（海洛因）部分：
按施用第一級毒品海洛因者，應先移送勒戒處所觀察、勒戒。經觀察、勒戒後，有繼
續施用毒品傾向者，審判中之案件，由法院裁定令入戒治處所強制戒治，其期間為一
年，毒品危害防制條例第二十條第一項、第二項、第三十五條第三款定有明文。查抗
告人甲○○自民國八十六年九月中旬起至八十七年二月十七日止，連續在屏東縣萬丹
鄉加興村加禮濫七十一號賃居處，施用第一級毒品海洛因多次。被警於八十七年二月
十七日十五時十分許，在上址查獲。經原法院於八十七年九月二日以八十七年度上訴
字第一七三二號裁定，將抗告人送勒戒處所觀察、勒戒後，復據台灣高雄看守所附設
勒戒處所八十七年十一月十八日以高所正戒勒字第四○八三號函稱：甲○○在所期間
經衛生醫療網支援醫師評定結果為「有繼續施用毒品傾向」等情，有該函附送「有無
繼續施用毒品傾向證明書」一份附卷可稽。從而原法院認定抗告人於送勒戒處所觀察
、勒戒後，有繼續施用毒品傾向，而依毒品危害防制條例第二十條第二項、第三十五
條第三款規定，裁定將抗告人令入戒治處所施以強制戒治一年。經核於法尚無違誤。
抗告意旨徒憑己見，謂抗告人自八十七年二月間繫案至今，並未觸及毒品，且入所勒
戒亦未曾有毒癮之傾向，原法院竟認定其有繼續施用毒品之傾向，裁定強制戒治一年
，實難甘服云云，泛指此部分原裁定為違法，非有理由，此部分之抗告，應予駁回。
二關於施用第二級毒品（安非他命）部分：
按不得上訴於第三審法院之案件，其第二審所為之裁定，不得抗告，刑事訴訟法第四
百零五條定有明文。本件抗告人甲○○因非法吸用第二級毒品安非他命案件，檢察官
係以行為時麻醉藥品管理條例第十三條之一第二項第四款之罪提起公訴，第一審法院
亦依同條款論處罪刑。查該條款屬最重本刑為三年以下有期徒刑之罪，依刑事訴訟法
第三百七十六條第一款規定，經第二審判決者，不得上訴於第三審法院。則原法院於
該案件審理中，就此部分依毒品危害防制條例第二十條第二項、第三十五條第三款規
定，裁定將抗告人令入戒治處所施以戒治，揆之首開說明，此項裁定即屬不得抗告。
抗告人就此部分一併提起抗告，自非適法，併予駁回。
據上論結，應依刑事訴訟法第四百十一條前段、第四百十二條，裁定如主文。
中      華      民      國    八十八    年      三      月      四      日
                              最高法院刑事第七庭
                                  審判長法官  紀  俊  乾
                                        法官  楊  商  江
                                        法官  黃  正  興
                                        法官  丁  錦  清
                                        法官  賴  忠  星
      右正本證明與原本無異
                                              書  記  官
中      華      民      國    八十八    年      三      月       六     日
